臺灣臺南地方法院刑事判決
109年度交易字第648號
公  訴  人  臺灣臺南地方檢察署檢察官
被      告  蘇承致




上列被告因公共危險案件，經檢察官提起公訴（109年度偵字第1
3241號），被告於準備程序中就被訴事實為有罪之陳述，經告知
簡式審判程序之旨，並聽取被告與公訴人意見後，本院合議庭裁
定由受命法官獨任以簡式審判程序進行審理，判決如下：
    主  文
蘇承致駕駛動力交通工具而吐氣所含酒精濃度達每公升零點二五
毫克以上，累犯，處有期徒刑拾月。
    犯 罪 事 實
一、蘇承致於民國109年7月13日傍晚5時至5時30分許，在臺南市
    安南區海佃路友人住處內飲用保力達3、4杯後，吐氣所含酒
    精濃度已達每公升0.25毫克以上，其明知飲用酒類致其吐氣
    所含酒精濃度達每公升0.25毫克以上者，不得駕駛動力交通
    工具，竟仍基於酒後駕駛動力交通工具之犯意，於飲酒完畢
    後不久，即無照騎乘車號000-000號普通重型機車上路，嗣
    於傍晚5時49分許，在臺南市北區民德路與臨安路二段路口
    因停等紅燈違規越線為警攔查，經警發覺其身上散發酒味，
    於同日傍晚5時55分許，對其實施吐氣酒精濃度測試，測得
    其吐氣所含酒精濃度為每公升0.28毫克，因而查悉上情。
二、案經臺南市政府警察局第五分局移送臺灣臺南地方檢察署檢
    察官偵查起訴。
    理  由
一、按被告蘇承致所犯為死刑、無期徒刑、最輕本刑3 年以上有
    期徒刑以外之罪，亦非屬高等法院管轄之第一審案件，其於
    準備程序就被訴事實為有罪陳述，經告知簡式審判程序之旨
    ，並聽取檢察官、被告之意見後，本院合議庭依刑事訴訟法
    第273 條之1 第1 項規定裁定進行簡式審判程序，是本案之
    證據調查，依同法第273 條之2 規定，不受同法第159 條第
    1 項、第161 條之2 、第161 條之3 、第163 條之1 及第16
    4 條至第170 條所規定證據能力認定及調查方式之限制，合
    先敘明。
二、認定犯罪事實所憑之證據及理由：本案犯罪事實，業據被告
    於警詢、偵查及本院審理中坦承不諱，並有臺南市政府警察
    局當事人酒精測定紀錄表、財團法人台灣電子檢驗中心呼氣
    酒精測試器檢定合格證書影本、臺南市○○○○○○○○○道路○○○○○
    ○○○○○○號查詢機車駕駛人資料（見警卷第7至9、11頁）在卷
    可稽，足認被告具有任意性之自白，確實與事實相符。綜上
    所述，本件事證明確，被告犯行洵堪認定，應依法論科。
三、論罪科刑：
　㈠核被告所為，係犯刑法第185條之3第1項第1款之不能安全駕
    駛動力交通工具罪。
　㈡本件有累犯加重其刑之適用：經查，被告前因不能安全駕駛
    之公共危險案件，經本院以107年度交易字第702號判決判處
    有期徒刑8月確定，於108年7月28日徒刑執行完畢，此有臺
    灣高等法院被告前案紀錄表1份在卷足參，被告於上述有期
    徒刑執行完畢後5 年內之109年7月13日故意再犯本件有期徒
    刑以上之罪，為累犯。本院審酌被告於前案刑罰執行完畢不
    久，即再度涉犯本案，顯見被告雖經刑罰之執行，仍未能有
    所悔悟、反省，對刑罰之感應力薄弱，具有特別惡性，縱經
    本院依累犯規定加重其刑，亦未使被告所受刑罰超過其所應
    負擔之罪責而有過苛之情形，參照司法院釋字第775 號解釋
    意旨，爰依刑法第47條第1 項規定加重其刑。
　㈢爰以行為人之責任為基礎，審酌被告於本院審理中自承知悉
    普通重型機車駕照因酒駕前案遭吊銷（經核對後，與被告之
    證號查詢機車駕駛人資料記載相符），本已不得騎乘機車，
    且其本案已屬第8次犯酒後駕駛動力交通工具案件（構成累
    犯之前案紀錄於此不再重複審酌），本案前最後一次酒駕前
    案方於109年6月15日經本院以109年度交易字第343號判決（
    嗣於109年7月14日確定），與本案相隔不到1月，且其又於
    本案犯行後，再犯2次酒駕案件（參臺灣高等法院被告前案
    紀錄表編號11、12，本案因被告先前經傳喚而未到庭就審，
    故結案時間在後），顯然漠視法紀；其本案飲酒後吐氣所含
    酒精濃度已達每公升0.25毫克以上，仍於飲酒後不久，隨即
    騎乘機車上路，嗣因行車違規為警攔查，測得吐氣所含酒精
    濃度數值達每公升0.28毫克，其明知無駕照不得騎乘機車，
    亦知悉飲酒後不得駕駛車輛，以及酒醉駕車對他人生命、身
    體或財產法益所造成之危險，仍為本件犯行，除漠視自身安
    危，更罔顧法律規範與公眾道路通行之安全，對公眾交通往
    來顯已造成潛在之高度危險，所為實應非難；次參酌被告犯
    後坦認犯行之犯後態度，暨其本案酒測數值；兼衡被告於本
    院審理中自陳學歷為高中肄業之智識程度，未婚、無子女、
    入監執行前受僱從事建築業鋪設彩色鋼板（收入詳卷）、入
    監前與母親同住、母親現由大哥扶養之家庭生活狀況（見本
    院卷第69頁）等一切情狀，量處如主文所示之刑，以示懲儆
    。
  ㈣至公訴意旨另認被告本案為第8次犯酒後不能安全駕駛交通工
    具而駕駛之罪行，前次為109年4月6日所犯，距被告經法院
    判決有期徒刑9月未久，即再犯本案，堪認其酗酒成癮而有
    再犯之虞，應依刑法第89條第1項規定，令被告於刑之執行
    前，入相當處所，施以禁戒等語。按因酗酒而犯罪，足認其
    已酗酒成癮並有再犯之虞者，於刑之執行前，令入相當處所
    ，施以禁戒，刑法第89條第1項固定有明文。然所謂酒癮，
    係指慢性而長期性無法自制之飲酒，屬一種病態性飲酒，造
    成酒精依賴及濫用而言。查被告於本案前曾犯不能安全駕駛
    交通工具罪7次，並均經法院論罪科刑，有臺灣高等法院被
    告前案紀錄表1份存卷可按，然其所犯酒後駕車前案分別係
    於88年、97年、98年、99年、102年、107年、109年間所犯
    ，並參酌被告本案測得之吐氣酒精濃度含量為每公升0.28毫
    克，依卷存證據，復無積極證據證明被告有長期性無法自制
    之飲酒、致生酒精依賴及濫用之情，尚難僅憑被告多次酒後
    駕車之前案紀錄，即認其已達酗酒成癮之程度，自無從逕依
    上列規定，而令被告入相當處所施以禁戒之必要，附此敘明
    。
據上論斷，應依刑事訴訟法第273條之1第1項、第299條第1項前
段，刑法第185條之3第1項第1款、第47條第1項，刑法施行法第1
條之1第1項，判決如主文。
本案經檢察官林容萱提起公訴，檢察官羅瑞昌到庭執行職務。
中　　華　　民　　國　　109 　年　　11　　月　　16　　日
                  刑事第三庭　法　官  陳郁婷
以上正本證明與原本無異。
如不服本判決，應於收受本判決後20日內向本院提出上訴書狀，
並應敘述具體理由。其未敘述上訴理由者，應於上訴期間屆滿後
20日內向本院補提理由書狀（均須按他造當事人之人數附繕本）
「切勿逕送上級法院」。 
  　　　　　　　　　　　　　　書記官　林怡芳
中　　華　　民　　國　　109 　年　　11　　月　　17　　日
　　　　　　　　　
附錄本案論罪科刑法條
中華民國刑法第185條之3第1項
駕駛動力交通工具而有下列情形之一者，處2年以下有期徒刑，
得併科20萬元以下罰金：
一、吐氣所含酒精濃度達每公升零點二五毫克或血液中酒精濃度
    達百分之零點零五以上。
二、有前款以外之其他情事足認服用酒類或其他相類之物，致不
    能安全駕駛。
三、服用毒品、麻醉藥品或其他相類之物，致不能安全駕駛。